臺灣基隆地方法院刑事判決　　　　　　　 96年度訴字第462號
公　訴　人　臺灣基隆地方法院檢察署檢察官
被　　　告　甲○○
上列被告因毒品危害防制條例案件，經檢察官提起公訴（96年度
毒偵字第1253號），被告於準備程序進行中，就被訴事實為有罪
之陳述，經受命法官告知其簡式審判程序之旨，並聽取公訴人及
被告之意見後，經本院合議庭裁定由受命法官獨任進行簡式審判
程序，判決如下：
    主      文
甲○○施用第一級毒品，累犯，處有期徒刑陸月，如易科罰金，
以新臺幣壹仟元折算壹日。扣案之第一級毒品海洛因（淨重零點
壹捌公克）併同難以析離之包裝袋壹只沒收銷燬之、注射針筒壹
支沒收。
    事　　　實
一、甲○○前因施用第一級毒品案件，經本院裁定送觀察、勒戒
    後，認無繼續施用毒品之傾向，於民國93年3月19日執行完
    畢釋放，由臺灣基隆地法院檢察署檢察官以92年度毒偵字第
    961號、第1205號為不起訴處分確定。復因施用第一級毒品
    案件，經本院於95年4月14日以95年度訴字第203號判決有期
    徒刑6月，於95年5月8日確定，甫於95年8月31日易科罰金執
    行完畢。詎其猶不知戒除施用毒品惡習，於前揭觀察、勒戒
    執行完畢釋放後5年內，復基於施用第一級毒品海洛因之犯
    意，於96年5月2日中午12時許，在基隆市○○○街8巷59號
    6樓居處內，以將海洛因置入注射針筒內，再摻水施打右手
    上臂肌肉處之方式，施用第一級毒品海洛因1次。嗣於96年
    5月2日下午4時10分許，在基隆市○○路10巷67號前，為警
    盤查時，主動交付其為施用而持有之第一級毒品海洛因1包
    （淨重0.18公克）及其所有預備供施用毒品所用之注射針筒
    1支，並向警方供述上述施用毒品犯行，自首而接受裁判，
    警方並經其同意採集其尿液送驗結果，呈嗎啡陽性反應，而
    悉上情。
二、案經基隆市警察局第四分局報告臺灣基隆地方法院檢察署檢
    察官偵查起訴。
    署檢察官偵查起訴。
    理　　由
壹、程序事項
    本件被告甲○○所犯者非為死刑、無期徒刑、最輕本刑為3
    年以上有期徒刑之罪或高等法院管轄第一審案件，其於準備
    程序進行中，先就被訴事實為有罪之陳述，經告知其簡式審
    判程序之旨，並聽取公訴人、被告之意見後，本院合議庭業
    已依刑事訴訟法第273條之1第1項之規定，裁定由受命法官
    獨任以簡式審判程序進行本案之審理，且依同法第273 條之
    2規定，簡式審判程序之證據調查，不受同法第159條第1項
    、第161條之2、第161條之3、第163條之1及第164條至第170
    條規定之限制，合先敘明。
貳、實體事項
一、認定上述事實所憑之證據名稱：
  (一)被告於警詢、本院準備程序及審理之自白。
  (二)扣案之第一級毒品海洛因1包（扣案之白粉1包，經警方依煙
    毒檢驗包試劑初步檢驗結果，呈嗎啡、海洛因反應，再送法
    務部調查局確認鑑驗結果，含有第一級毒品海洛因成分，淨
    重0.18公克，有基隆市警察局第四分局查獲涉嫌毒品危害防
    制條例毒品初步鑑驗報告單暨鑑驗照片、法務部調查局96年
    5月28日調科壹字第09623046170號鑑定通知書各1紙在卷可
    稽）及注射針筒1支。
  (三)基隆市警察局第四分局偵辦毒品案件尿液檢體對照表、臺灣
    尖端先進生技醫藥股份有限公司96年5月16日基四-5濫用藥
    物檢驗報告各1份（檢驗結果被告尿液均呈嗎啡陽性反應）
    。
  (四)上述不起訴處分書、臺灣高等法院被告全國前案紀錄表、臺
    灣基隆地方法院檢察署刑案資料查註紀錄表及全國施用毒品
    案件紀錄表各1份。
二、論罪科刑：
  (一)按海洛因係毒品危害防制條例所列管之第一級毒品，此為該
    條例第2條第2項第1款所明定；又犯毒品危害防制條例第10
    條施用毒品之罪者，檢察官應聲請法院裁定，令被告入勒戒
    處所觀察、勒戒，經觀察、勒戒後，無繼續施用毒品之傾向
    者，應即釋放，並由檢察官為不起訴處分，有繼續施用毒品
    之傾向者，則由檢察官先聲請法院裁定令入戒治處所施以強
    制戒治，俟強制戒治期滿，再行釋放，並由檢察官為不起訴
    處分；而依前開規定觀察勒戒或強制戒治執行完畢釋放後，
    5年內再犯施用毒品之罪者，檢察官應依法追訴，毒品危害
    防制條例第20條第1項、第2項、第23條第2項分別定有明文
    。
  (二)被告於觀察、勒戒執行完畢釋放後，5年以內再犯施用第一
    級毒品海洛因之行為，係犯毒品危害防制條例第10條第1項
    之施用第一級毒品罪。其持有第一級毒品海洛因係供施用，
    其持有第一級毒品之低度行為為施用第一級毒品之高度行為
    所吸收，不另論罪。
  (三)查被告曾受前揭事實欄所載刑之科刑及執行完畢，有臺灣高
    等法院被告前案紀錄表1份在卷可按，其受有期徒刑執行完
    畢後，5年內故意再犯本件有期徒刑以上之罪，為累犯，應
    依刑法第47條第1項規定加重其刑。
  (四)又查本件被告係在警方尚未查出任何線索或證據足以證明其
    於前案施用毒品後尚有施用毒品之犯行前，即主動將身上持
    有之第一級毒品海洛因1包及注射針筒1支交予警方，並向警
    方自白施用第一級毒品海洛因之犯行，業據證人即查獲員警
    乙○○於本院審理時證述甚明（見本院96年7月25日審判筆
    錄），顯見被告係在偵查機關，尚未發覺其施用第一級毒品
    海洛因之犯罪前自首而接受裁判，爰依刑法第62條前段規定
    減輕其刑，並依法先加後減之。
  (五)爰審酌被告前因施用毒品經觀察、勒戒及判刑後，猶不知戒
    除毒品惡習，復再施用第一級毒品海洛因，顯見其毒癮非淺
    ，自不宜輕縱，惟審酌其所犯施用毒品之犯罪係戕害自身健
    康之行為，於他人尚不致造成損害及其事後坦承犯行，自首
    而接受裁判之態度等一切情狀，量處如主文所示之刑，並諭
    知易科罰金之折算標準，以示懲儆。
  (六)扣案之第一級毒品海洛因1包（淨重0.18公克），併同難以
    析離之包裝袋1只，應整體視為查獲之毒品，依毒品危害防
    制條例第18條第1項前段規定宣告沒收銷燬之（蓋無論以何
    種方式包裝袋與其內裝之毒品，包裝袋內均會有極微量毒品
    殘留，故上述包裝袋1只應整體視為查獲毒品，一併依前揭
    規定宣告沒收銷燬之，參見最高法院95年度臺上字第37 39
    號、第7354號判決）；扣案之注射針筒1支，係被告所有，
    供預備施用第一級毒品海洛因之物，業據被告供承在卷，爰
    依刑法第38條第1項2款規定予以宣告沒收。
三、應適用之法條：
　　刑事訴訟法第273條之1第1項、第284條之1、第310條之2、
    第454條第1項、第299條第1項前段，毒品危害防制條例第10
    條第1項、第23條第2項、第18條第1項前段，刑法第11條、
    第47條第1項、第62條前段、第41條第1項前段、第38條第1
    項第2款，判決如主文。
四、對於本件判決如有不服，得自收受送達後10日內，向本院提
    出上訴書狀，上訴於臺灣高等法院。
本案經檢察官丙○○到庭執行職務
中　　華　　民　　國　　96　　年　　7　　月    31   　日
                  刑事第三庭法  官  王美婷
以上正本證明與原本無異。
對於本件判決如有不服，應於收受送達後10日內，向本院提出上
訴書狀，上訴於臺灣高等法院，並按他造當事人之人數附具繕本
。
中　　華　　民　　國　　96　　年　　7 　　月　　31　　日
                            書記官  劉珍珍
附錄本案論罪科刑法條：
毒品危害防制條例第10條第1項
施用第一級毒品者，處6月以上5年以下有期徒刑。
